【裁判字號】    98,司財管,2
【裁判日期】    980915
【裁判案由】    選任遺產管理人
【裁判全文】
臺灣士林地方法院民事裁定
聲  請  人  乙○○
上列聲請人聲請選任被繼承人甲○○之遺產管理人事件，本院裁
定如下：
    主  文
選任周黃貴美（女，民國○○年○ 月○○日生，身分證統一編號：
Ｚ000000000號，住台北市士林區○○○路○ 段754 巷18之1 號4
樓）為被繼承人甲○○（男，民國○○年○ 月○ 日生，身分證統一
編號：Ｚ000000000號，生前住臺北市士林區○○○路○ 段754 巷
18之1 號4 樓，已於民國97年11月8 日死亡）之遺產管理人。
對被繼承人甲○○之大陸地區以外之繼承人為承認繼承之公示催
告。
被繼承人甲○○之大陸地區以外之繼承人，應自前項公示催告最
後登載新聞紙之日起壹年貳月內承認繼承。上述期限屆滿，無繼
承人承認繼承時，被繼承人甲○○之遺產，於清償債權並交付遺
贈物後，如有賸餘即歸屬國庫。
程序費用由被繼承人甲○○之遺產負擔。
    理  由
一、按繼承開始時，繼承人之有無不明，而無親屬會議或親屬會
    議未於1 個月內選定遺產管理人者，利害關係人得聲請法院
    選任遺產管理人，並由法院依公示催告程序，定6 個月以上
    之期限，公告繼承人，命其於期限內承認繼承，民法第1177
    條、第1178條第1 項、第2 項定有明文。
二、本件聲請意旨略以：被繼承人甲○○（男，民國○○年○ 月○
    日生，身分證統一編號：Ｚ000000000號）於生前為聲請人之
    債務人，嗣因與聲請人間台灣台北地方法院97年度訴字第
    2459 號 侵權行為損害賠償事件繫屬中之97年11月8 日死亡
    ，須由可承受訴訟之人承受甲○○之訴訟，因甲○○仍留有
    遺產，而其繼承人全部均已拋棄繼承，為保障聲請人權益，
    爰聲請指定遺產管理人，以處理上開事宜等語，並提出台北
    地院98年3 月19日北院隆民山97年度訴字第2459號、本院97
    年12月15日木家真97年度繼字第1619號、同年月22日木家真
    97 年 度繼字第1699號函影本及被繼承人甲○○之除戶戶籍
    謄本各1 件為證。
三、經查，被繼承人甲○○確於97年11月08日死亡，其繼承人均
    已拋棄繼承，且被繼承人甲○○之親屬亦未依上開期限選定
    遺產管理人，此業據聲請人提出本院拋棄繼承准予備查函影
    本為證，並經本院依職權調閱97年度繼字第1619及1699 號
    拋棄繼承全案卷核閱無訛，堪信聲請人之主張為真實。聲請
    人主張為被繼承人之債務人，為求訴訟進行，有選任遺產管
    理人之必要，亦據提出台北地院台北地院98年3 月19日北院
    隆民山97年度訴字第2459號函影本為證，則聲請人自屬法律
    上之利害關係人，故本件聲請人聲請選任遺產管理人以維被
    繼承人之債權人及利害關係人之權益，洵屬有據。本院審酌
    周黃貴美為被繼承人甲○○之配偶，雖已拋棄繼承被繼承人
    甲○○之遺產，然其陳報願意為被繼承人甲○○之遺產管理
    人（見本院98年8 月17日非訟事件筆錄），且其並非無智識
    能力之人，應能勝任遺產管理人之職務，爰選任周黃貴美為
    被繼承人甲○○之遺產管理人，並依法為承認繼承之公示催
    告。
四、爰依非訟事件法第157條，裁定如主文所示。
中    華    民    國    98    年    9     月    15    日
                    家事法庭司法事務官
以上正本係照原本作成。
如對本裁定抗告，須於裁定送達後10日內向本院提出抗告狀。
中    華    民    國    98    年    9     月    15    日
                            書  記  官  張竣閔


司法院資訊處製作；財團法人民間司法改革基金會備份。
